#### DANILO DE SOUSA MISSIAS

Av. Parque Águas Claras conj. 10 lote 5/7 – Águas Claras Brasília – Distrito Federal-DF

(61) 3526-2509 / (61) 98161-3061

danilosm7@hotmail.com

34 anos, brasileiro, casado.

Disponibilidade para viagens.



#### **RESUMO**

Analista Financeiro, Pós-graduando em Administração, Finanças Empresariais e Negócios, graduado em Administração pela Universidade Católica. Carreira desenvolvida na área Administrativa e Financeira, com experiência em contas a receber e a pagar, atendimento de cliente, estabelecimento de parcerias, cobrança, negociação de prazos, abatimento, juros, restituição, melhoria de processos, fiscalização de contratos/convênios, prestação de contas, análise e elaboração de relatório, lançamento de dados em sistema ERP da TOTVS e apuração de irregularidades e dos resultados.

#### **EXPERIÊNCIA PROFISSIONAL**

Rede Nacional de Aprendizagem, Promoção Social e Integração 05/2013 à 03/2015 e 08/2015 à 11/2016 – 3 anos.

Analista Educacional – Administrativo

- Participação ativa na operação e follow-up do projeto de aprendizagem do Governo Federal, atuando com estabelecimento de parcerias, negociação, repasse financeiro, termo de cooperação, fiscalização de contratos, monitoramento e suporte as filiais;
- Responsável pelo controle (diretrizes legais), acompanhamento e análise de resultados, dando suporte para tomada de decisão;
- Vivência com elaboração de relatório gerencial e apresentação;
- Êxito no aumento de contratos e faturamento, como também expansão para mais de 30 parceiros localizados em 17 estados brasileiros.

# Fundação de Empreendimentos Científicos e Tecnológicos Analista Administrativo – 2 meses.

03/2015 à 05/2015

- Reuniões com clientes internos e externos:
- Responsável pela gestão financeira dos projetos e cumprimento das diretrizes estabelecidas no plano de trabalho;
- Prestação de contas, análise de contas e extratos, tal como pelo controle, acompanhamento e análise de resultados.

### UNIVERSIDADE CATÓLICA DE BRASÍLIA Assistente Financeiro / Aux. Adm. – 3 anos e 8 meses.

03/2009 à 11/2012

- Realização de atendimento pessoal e telefônico de clientes/alunos, sanando dúvidas e pendências;

- Responsável pela entrada e saída de materiais, receber e enviar documentos, recepcionar o público em geral, elaboração de relatórios, atuando ainda na solicitação de reembolso de despesas gerais;
- Experiência nas rotinas que envolvem conciliação financeira, contas a pagar e receber, emissão de faturas e boletos de cobrança, negociação, controle de inadimplência, prestação de contas, controle de notas fiscais, baixa de pagamento e repasses financeiros;
- Significativa melhoria das atividades da área Administrativa e Financeira.

#### FORMAÇÃO ACADÊMICA

- Pós-graduando em Administração, Finanças Empresariais e Negócios conclusão em 04/2018 -Escola Superior Aberta do Brasil – ESAB.
- Graduação em Administração Universidade Católica de Brasília UCB concluída em 12/2013.

#### FORMAÇÃO COMPLEMENTAR

- Excel Avançado, SENAC;
- Contabilidade Financeira e Gerencial, Catho Educação Executiva;
- Auditoria Contábil e Financeira, Catho Educação Executiva;
- Negociação, Associação Brasileira de Educação a Distancia ABED;
- Qualidade no Atendimento ao Cliente, SEST SENAT;
- Administração Financeira, Instituto Fecomércio;
- Análise e Planejamento Financeiro, SEBRAE.

### **INFORMÁTICA**

- Pacote Office e Sistema de Gestão da TOTVS RM.

### **OUTRAS INFORMAÇÕES**

- Membro/voluntário no projeto intitulado: Avaliação Formativa da Produção Científica na área de Gestão do Conhecimento e Tecnologia da Informação – 03/2011 à 03/2012 – Atividades: Coletar e analisar os dados, avaliar os resultados alcançados e apresentar relatórios para melhoria dos processos. PORTARIA Nº 30/2011, de 27/3/2011 – UCB.

Brasília, 22 de agosto de 2017.



# CARTA DE APRESENTAÇÃO

Declaramos que o Sr. DANILO DE SOUSA MISSIAS, foi funcionário da REDE NACIONAL DE APREND., PROMOÇÃO SOCIAL E INTEGRAÇÃO, prestando serviços como ANALISTA EDUCACIONAL no período de 02/05/2013 a 06/03/2015, não constando em nossos registros nada que o desabone, mantendo ao longo do vínculo uma conduta pessoal e profissional irrepreensíveis.

Por ser expressão da verdade, firmamos a presente declaração.

Brasília, DF, 11 de abril de 2017.

Márcio Olivetra de Silva Funo Analista de Ornastamento Pessoal Rede Nacima de Ornas Aparthona, Social e M RG: 2657/15 SSP-OF





# CARTA DE APRESENTAÇÃO

Declaramos que o Sr. DANILO DE SOUSA MISSIAS, foi funcionário da REDE NACIONAL DE APREND., PROMOÇÃO SOCIAL E INTEGRAÇÃO, prestando serviços como ANALISTA EDUCACIONAL no período de 03/08/2015 a 27/10/2016, não constando em nossos registros nada que o desabone, mantendo ao longo do vínculo uma conduta pessoal e profissional irrepreensíveis.

Por ser expressão da verdade, firmamos a presente declaração.

Brasília, DF, 11 de abril de 2017.

Marcio Oligeira da Silva Mino Analista og Spanamento Pessoai Rade Rational Promo Social e tal Rad: 2655/145 SSP-DF

